【裁判字號】    96,審易,662
【裁判日期】    970304
【裁判案由】    違反台灣地區與大陸地區人民關係條例等
【裁判全文】
臺灣桃園地方法院宣示判決筆錄         96年度審易字第662號
公  訴  人  臺灣桃園地方法院檢察署檢察官
被      告  甲○○
上列被告因違反臺灣地區與大陸地區人民關係條例等案件（起訴
案號：96年度偵字第8916號），於中華民國97年3 月4 日下午5
時，在本院第十四法庭宣示判決，出席職員如下：
          法  官  曾家貽
          書記官  陳淑瓊
法官起立朗讀判決主文、犯罪事實要旨、附記事項、處罰條文及
告以上訴限制、期間並提出上訴狀之法院，且諭知記載其內容：
一、主  文：
    甲○○所犯如附表一、二所示之罪，分別判處如附表一、二
    所示之刑，並減刑如附表一、二所示，如易科罰金，分別以
    附表一、二所示之折算標準折算壹日。應執行有期徒刑參月
    ，如易科罰金，以新臺幣壹仟元折算壹日。
二、犯罪事實要旨：
    被告甲○○係從事衛浴地板及樓梯地磚鋪設工程之人，其明
    知林勝、游克泰及趙朝發（前開3 人違反國家安全法案件均
    由檢察官另案偵辦）均係未經主管機關許可而非法入境臺灣
    地區之大陸地區人民，屬違反國家安全法之人犯，且依法不
    得僱用渠等3 人在臺灣地區從事未經許可之工作，竟仍分別
    基於非法僱用大陸地區人民之犯意，先後於如附表一所示之
    時間，以日薪新臺幣（下同）1,200 元至1,800 元之代價分
    別僱用林勝等3 人，並以被告所有之車牌號碼為7265-KT 號
    自用小貨車，搭載林勝等3 人至桃園縣境內之工地從事地磚
    鋪設等工作。甲○○另基於藏匿人犯之犯意，於民國96年1
    月1 日起，向不知情之陳淑美（由檢察官另為不起訴處分）
    以每月5,500 元之代價，租用桃園縣龍潭鄉○○路○段135
    號3 樓房屋後，先於附表二編號一所示之時間同時提供前開
    處所予林勝及游克泰2 人居住供其2 人藏匿；另於附表二編
    號二所示之時間亦提供上址供趙朝發居住藏匿。嗣於96年3
    月6 日晚間5 時許至同日晚間11時許，林勝、游克泰及趙朝
    發3 人在上址內分別為警查獲，始悉上情。
三、附記事項：
    甲○○本件犯行之犯罪時間，均在96年4 月24日之前，所犯
    均合於中華民國九十六年罪犯減刑條例第2 條第1 項第3 款
    規定之減刑條件，爰各減其宣告刑二分之一。
四、處罰條文：
    臺灣地區與大陸地區人民關係條例第15條第4 款、第83條第
    1 項，刑法第11條前段、第164 條第1 項、第41條第1 項前
    段、第2 項、第51條第5 款，刑法施行法第1 條之1 第1 項
    、第2 項前段，中華民國九十六年罪犯減刑條例第2 條第1
    項第3 款、第7 條、第9 條、第10條第1 項。
五、協商判決除有刑事訴訟法第455 條之4 第1 項第1 款於本訊
    問程序終結前，被告撤銷協商合意或檢察官撤回協商聲請者
    ；第2 款被告協商之意思非出於自由意志者；第4 款被告所
    犯之罪非第455 條之2 第1 項所定得以協商判決者；第6 款
    被告有其他較重之裁判上一罪之犯罪事實者；第7 款法院認
    應諭知免刑或免訴、不受理者情形之一，及違反同條第2 項
    「法院應於協商合意範圍內為判決；法院為協商判決所科之
    刑，以宣告緩刑或2 年以下有期徒刑、拘役或罰金為限」之
    規定者外，不得上訴。
六、如有前項得上訴之情形者，得自收受判決送達後10日內，向
    本院提出上訴書狀，上訴於第二審法院。
中    華    民    國    97    年    3     月    4     日
                          刑事庭    法  官  曾家貽
                                    書記官  陳淑瓊
以上正本證明與原本無異。
                                    書記官  陳淑瓊
中    華    民    國    97    年    3     月    4     日
附表一：
┌─┬────────┬───┬─────────────┐
│編│犯罪時間        │受僱人│判決主文                  │
│號│                │      │                          │
├─┼────────┼───┼─────────────┤
│一│95年10月間某日起│林勝  │甲○○違反不得僱用大陸地區│
│  │至96年3 月6 日為│      │人民在臺灣地區從事未經許可│
│  │警查獲時止      │      │之工作之規定，處有期徒刑貳│
│  │                │      │月，減為有期徒刑壹月，如易│
│  │                │      │科罰金，以新臺幣壹仟元折算│
│  │                │      │壹日。                    │
├─┼────────┼───┼─────────────┤
│二│95年12月底某日起│游克泰│甲○○違反不得僱用大陸地區│
│  │至96年3 月6 日為│      │人民在臺灣地區從事未經許可│
│  │警查獲時止      │      │之工作之規定，處有期徒刑貳│
│  │                │      │月，減為有期徒刑壹月，如易│
│  │                │      │科罰金，以新臺幣壹仟元折算│
│  │                │      │壹日。                    │
├─┼────────┼───┼─────────────┤
│三│96年3 月初某日起│趙朝發│甲○○違反不得僱用大陸地區│
│  │至同年3 月6 日為│      │人民在臺灣地區從事未經許可│
│  │警查獲時止。    │      │之工作之規定，處有期徒刑貳│
│  │                │      │月，減為有期徒刑壹月，如易│
│  │                │      │科罰金，以新臺幣壹仟元折算│
│  │                │      │壹日。                    │
└─┴────────┴───┴─────────────┘
附表二：
┌─┬────────┬─────────────┐
│編│時間            │判決主文                  │
│號│                │                          │
├─┼────────┼─────────────┤
│一│96年1 月1 日起至│甲○○藏匿犯人，處有期徒刑│
│  │同年3 月6 日為警│參月，減為有期徒刑壹月又拾│
│  │查獲時止。      │伍日，如易科罰金，以新臺幣│
│  │                │壹仟元折算壹日。          │
├─┼────────┼─────────────┤
│二│96年3 月初某日起│甲○○藏匿犯人，處有期徒刑│
│  │至同年3 月6 日為│貳月，減為有期徒刑壹月，如│
│  │警查獲時止。    │易科罰金，以新臺幣壹仟元折│
│  │                │算壹日。                  │
└─┴────────┴─────────────┘
附錄本案論罪科刑依據之法條：
臺灣地區與大陸地區人民關係條例第15條第4 款
下列行為不得為之：
一  使大陸地區人民非法進入臺灣地區。
二  明知臺灣地區人民未經許可，而招攬使之進入大陸地區。
三  使大陸地區人民在臺灣地區從事未經許可或與許可目的不符
    之活動。
四  僱用或留用大陸地區人民在臺灣地區從事未經許可或與許可
    範圍不符之工作。
五  居間介紹他人為前款之行為。
臺灣地區與大陸地區人民關係條例第83條第1 項
違反第15條第4 款或第5 款規定者，處2 年以下有期徒刑、拘役
或科或併科新臺幣30萬元以下罰金。
意圖營利而違反第15條第5 款規定者，處3 年以下有期徒刑、拘
役或科或併科新臺幣60萬元以下罰金。
法人之代表人、法人或自然人之代理人、受僱人或其他從業人員
，因執行業務犯前二項之罪者，除處罰行為人外，對該法人或自
然人並科以前二項所定之罰金。但法人之代表人或自然人對於違
反之發生，已盡力為防止行為者，不在此限。
中華民國刑法第164條
藏匿犯人或依法逮捕拘禁之脫逃人或使之隱避者，處 2 年以下有
期徒刑、拘役或5 百元以下罰金。
意圖犯前項之罪而頂替者，亦同。


司法院資訊處製作；財團法人民間司法改革基金會備份。
